【裁判字號】    97,易,3122
【裁判日期】    971212
【裁判案由】    妨害名譽
【裁判全文】
臺灣臺北地方法院刑事判決             97年度易字第3122號
公  訴  人  臺灣臺北地方法院檢察署檢察官
被      告  丙○○
上列被告因妨害名譽案件，經檢察官提起公訴（97年度偵字第14
574號），本院判決如下：
    主  文
丙○○公然侮辱人，處拘役貳拾日，如易科罰金，以新台幣壹仟
元折算壹日。
    事  實
一、丙○○於民國97年6月5日17時許，在臺北縣新店市○○路
    169號聯歐通訊新店中正門市內，因電話繳款問題與店長甲
    ○○發生口角爭執，詎丙○○竟基於公然侮辱之犯意，在該
    不特定多數人得以共見共聞之公共場所，公然辱罵甲○○「
    無恥」、「人渣」及「賤女人」等語，足以貶損甲○○之人
    格與名譽。
二、案經告訴人甲○○訴由臺北縣政府警察局新店分局報告臺灣
    臺北地方法院檢察署檢察官偵查起訴。
    理  由
一、訊據被告丙○○矢口否認犯行，辯稱：伊當日在現場確實有
    說「無恥」、「人渣」及「賤女人」等語，但當時並無特定
    對象，伊只是對著牆壁或說話，並非侮辱告訴人，因為伊與
    告訴人並無仇怨云云。惟查，被告當日確係辱罵告訴人乙節
    ，業據告訴人甲○○於偵查、審理中指訴歷歷，核與證人乙
    ○○於本院審理中證稱：「當時被告與告訴人間在爭執，而
    被告當時指著告訴人罵。告訴人說不要再罵我了，如果再罵
    我，我要請警察處理。這樣說完後，被告繼續罵告訴人，大
    概十幾分鐘，中間還有客人。爭吵過程中，在場的客人請被
    告息怒，叫被告請消基會處理，但是被告情緒很激動，一直
    罵」等語，二者互核均屬一致，此外，復有聯歐通訊新店中
    正門市店內監視錄影光碟翻拍照片8張附卷可稽。被告既不
    否認當日於現場確與告訴人間有口角爭執，又承認確有口出
    惡言，而上開「無恥」、「人渣」及「賤女人」等語，確均
    對他人之人格、名譽具有嚴重之貶損之意，且顯係對特定之
    對象而為，否則空氣與牆壁何有所謂「無恥」、「人渣」及
    「賤女人」等之稱謂或形容可言。是證被告所辯，洵無足採
    ，應以告訴人之指訴與證人之證述較為可信。被告確有公然
    侮辱告訴人之犯行，事證明確，洵堪認定。
二、核被告所為，係犯刑法第309條第1項之公然侮辱罪。爰審酌
    被告未曾受有期徒刑以上刑之宣告，有臺灣高等法院被告前
    案紀錄表在卷可按，素行良好，僅因其購買手機之糾紛，未
    能獲得適當之處理，心有未甘，因而對告訴人心生不滿，基
    於一時氣憤，致生本件公然侮辱情事，然其事後尚未與告訴
    人等和解等一切情狀，量處如主文所示之刑，並諭知易科罰
    金之折算標準。
據上論斷，依刑事訴訟法第284條之1、第299條第1項前段、刑法
第309條第1項、第41條第1項前段，刑法施行法第1條之1，判決
如主文。
本案經檢察官李濠松到庭執行職務。
中    華    民    國    97    年    12    月   12    日
                  刑事第十二庭  法  官  楊台清
上正本證明與原本無異。
如不服本判決應於收受送達後10日內向本院提出上訴書狀，並應
敘述具體理由；其未敘述上訴理由者，應於上訴期間屆滿後20日
內向本院補提理由書（均須按他造當事人之人數附繕本）「切勿
逕送上級法院」。告訴人或被害人如對於本判決不服者，應具備
理由請求檢察官上訴，其上訴期間之計算係以檢察官收受判決正
本之日期為準。
                                書記官  陳麗津
中    華    民    國    97    年    12    月    12    日
附錄法條：
中華民國刑法第309條
（公然侮辱罪）
公然侮辱人者，處拘役或 3 百元以下罰金。
以強暴犯前項之罪者，處1年以下有期徒刑、拘役或5百元以下罰
金。


司法院資訊處製作；財團法人民間司法改革基金會備份。
